AVK Analyse
========================================================

```{r}
date()
avk<-read.csv("TABLEAU_AVK7.csv",header=TRUE, sep=",")
avk$age<-2013-avk$année.de.naissance
names(avk)
str(avk)
summary(avk)
plot(avk$Q2,main="Question 2",xlab="A auditif, K kinesthésique, V visuel",ylab="effectifs")
```
AVK selon le diplome:
---------------------
```{r}
table(avk$metier,avk$Q2)
```

Diagramme en radar: 3 graphes à 15 branches

Faire la somme des lignes
-------------------------
Une ligne correspond à 1 sujet qui répond à 15 questions (Q2 à Q16) où chacune explore l'une des 3 composantes possible de la réponse: A = auditif, K = kinesthésie, V = visuel. En sommant le nombre de A, K, V par ligne on forme un score à 3 composantes pour chaque sujet.

On forme une matrice *a* = *sujet* x *Questions* (la première question, intitulée Q2, correspod à la 6ème colonne du dataframe *avk*):
```{r}
a<-avk[6]
for(i in 7:20){a<-cbind(a,avk[i])}
```
On forme *b*, la transposée de *a*:
```{r}
b<-t(a)
b<-as.data.frame(b)
```
On applique à *b* la méthode *summary* pour calculer la score akv de la ligne et on agglomère les résultats dans la matrice *d*:
```{r ,warning=FALSE}
d<-summary(as.factor(b[,1]))
for(i in 2:length(b)){d<-rbind(d,summary(as.factor(b[,i])))}
```
Enfin on concatène la matrice *d* (3 colonnes x 259 lignes) et la matrice *avk*:
```{r}
e<-cbind(avk,d)
```
Score par catégorie socio-professionnelle
-----------------------------------------
```{r}
tapply(e$A,e$metier,mean)
tapply(e$K,e$metier,mean)
tapply(e$V,e$metier,mean)
boxplot(e$A~e$metier)
boxplot(e$K~e$metier)
boxplot(e$V~e$metier)
tapply(e$A,e$sexe,mean)
tapply(e$K,e$sexe,mean)
tapply(e$V,e$sexe,mean)
```
Dominante
---------
Hypothèse: dans certains groupes professionnel, une des 3 traits (visuel, kinesthésique, auditif) est dominant. On trouve dans les colonnes K, V, A la somme des réponses aux questions. Pour un individu, on choisit l'item correspondant à la somme maximale. Par exemple pour le sujet 1 on a: A=7 K=5 V=3. Son trait dominant est auditif.  

On met dans la colonne e$trait, le trait dominant:
```{r}
source("fct.R")
e$trait<-as.factor(trait_dominant(e))
summary(e$trait)
```
#### Relation *trait* et *age*:
```{r}
tapply(e$age,e$trait,mean,na.rm=T)
tapply(e$age,e$trait,sd,na.rm=T)
```
Pas de diddérence entre les groupes

#### Relation *trait* rt *métier*
```{r}
t<-table(e$metier,e$trait)
t
pt<-round(prop.table(t)*100,2)
pt
barplot(t,beside=T,col=1:6,main="Trait dominant et profession",ylab="nombre",xlab="A = Auditif, K = Kinesthésique V = Visuel")
legend("topleft",5,pch=19,bty="n",horiz=T,legend=c("DEA","EIADE","EK","EP","ERX","SF"),cex=0.8,col=1:6)

barplot(t(t),beside=T,col=2:4,main="Trait dominant et profession",ylab="nombre",xlab="")
legend("topleft",5,pch=19,bty="n",horiz=T,legend=c("Auditif","Kinesthésique","Visuel"),cex=0.8,col=1:3)

```

Existe t-il un groupe où le trait K est dominant ?  
Pour chaque ligne, on regarde si le trait dominant est K ou non (NK):
** A revoir, le calcul est faux **
```{r}
for(i in 1:length(e)){e$traitK[i]<-ifelse(e$K[i]==max(e[i,c("A","K","V")]),"K","NK")}
summary(as.factor(e$trait))
```
On refait le meme calcul pour les autres caractéristiques:
```{r}
for(i in 1:length(e)){e$traitA[i]<-ifelse(e$A[i]==max(e[i,c("A","K","V")]),"A","NA")}
summary(as.factor(e$traitA))
for(i in 1:length(e)){e$traitV[i]<-ifelse(e$V[i]==max(e[i,c("A","K","V")]),"V","NV")}
summary(as.factor(e$traitV))
```
#### Conclusion
Les étudiants en science de la santé, quelque soit leur spécialité, sont très majoritairement des "visuels" (NB: la somme des 3 résultat dépasse le nombre de sujets en raison des ex-aequo). Génération "jeu vidéo" ?
```{r}
e$age<-2013-e$année.de.naissance
summary(e$age)
```
sex ratio
```{r}
summary(e$sexe)
```



