AVK Analyse
========================================================

```{r}
date()
getwd()
avk<-read.csv("../data/TABLEAU_AVK7.csv",header=TRUE, sep=",")
# élimination d'une valeur fausse;
avk[203,13]<-NA
avk$age<-2013-avk$année.de.naissance

names(avk)
str(avk)
summary(avk)
plot(avk$Q2,main="Question 2",xlab="A auditif, K kinesthésique, V visuel",ylab="effectifs")
```
AVK selon le diplome:
---------------------
```{r}
t<-table(avk$metier,avk$Q2)
t
round(prop.table(t,margin=1)*100,2)


for(i in 6:20){print("");print(paste("Question",i));t<-table(avk$metier, avk[,i]);print(round(prop.table(t,margin=1)*100,2))}
```

Diagramme en radar: 3 graphes à 15 branches

Faire la somme des lignes
-------------------------
Une ligne correspond à 1 sujet qui répond à 15 questions (Q2 à Q16) où chacune explore l'une des 3 composantes possible de la réponse: A = auditif, K = kinesthésie, V = visuel. En sommant le nombre de A, K, V par ligne on forme un score à 3 composantes pour chaque sujet.

On forme une matrice *a* = *sujet* x *Questions* (la première question, intitulée Q2, correspod à la 6ème colonne du dataframe *avk*):
```{r}
a<-avk[6]
for(i in 7:20){a<-cbind(a,avk[i])}
```
On forme *b*, la transposée de *a*:
```{r}
b<-t(a)
b<-as.data.frame(b)
```
On applique à *b* la méthode *summary* pour calculer la score akv de la ligne et on agglomère les résultats dans la matrice *d*:
```{r ,warning=FALSE}
d<-summary(as.factor(b[,1]))
for(i in 2:length(b)){d<-rbind(d,summary(as.factor(b[,i])))}
```
Enfin on concatène la matrice *d* (3 colonnes x 259 lignes) et la matrice *avk*:
```{r}
e<-cbind(avk,d)
```
Score par catégorie socio-professionnelle
-----------------------------------------
```{r metier}
tapply(e$A,e$metier,mean)
tapply(e$K,e$metier,mean)
tapply(e$V,e$metier,mean)
print("Les boxplot qui suivent expriment le nombre de fois ou des réponses correspondant à un trait spécifique (auditif, visuel, kinesthésique) ont été choisies, selon la catégorie socio-professionnelle. Pour chaque question, le choix verie entre 0 et 15.")
boxplot(e$A~e$metier,main="Choix AUDITIF")
boxplot(e$K~e$metier,main="Choix KINESTHESIE")
boxplot(e$V~e$metier,main="Choix VISUEL")

print("Pas de différence en moyenne entre les hommes et la femmes sur le choix d'une composante:")
tapply(e$A,e$sexe,mean)
tapply(e$K,e$sexe,mean)
tapply(e$V,e$sexe,mean)
```
Dominante
---------
Hypothèse: dans certains groupes professionnel, une des 3 traits (visuel, kinesthésique, auditif) est dominant. On trouve dans les colonnes K, V, A la somme des réponses aux questions. Pour un individu, on choisit l'item correspondant à la somme maximale. Par exemple pour le sujet 1 on a: A=7 K=5 V=3. Son trait dominant est auditif.  

On met dans la colonne e$trait, le trait dominant:
```{r}
source("../fct.R")
#' par défaut la fonction trait dominant élimine les ex-aequo et met NA dans la colonne trait (?)
e$trait<-as.factor(trait_dominant(e))
summary(e$trait)
```
#### Relation *trait* et *age*:
```{r}
tapply(e$age,e$trait,mean,na.rm=T)
tapply(e$age,e$trait,sd,na.rm=T)
```
Pas de diddérence entre les groupes

#### Relation *trait* rt *métier*
```{r}
t<-table(e$metier,e$trait)
t
pt<-round(prop.table(t)*100,2)
pt
barplot(t,beside=T,col=1:6,main="Trait dominant et profession",ylab="nombre",xlab="A = Auditif, K = Kinesthésique V = Visuel")
legend("topleft",5,pch=19,bty="n",horiz=T,legend=c("DEA","EIADE","EK","EP","ERX","SF"),cex=0.8,col=1:6)

barplot(pt,beside=T,col=1:6,main="Trait dominant et profession",ylab="Pourcentage",xlab="A = Auditif, K = Kinesthésique V = Visuel")
legend("topleft",5,pch=19,bty="n",horiz=T,legend=c("DEA","EIADE","EK","EP","ERX","SF"),cex=0.8,col=1:6)

barplot(t(t),beside=T,col=2:5,main="Profession et trait dominant",ylab="nombre",xlab="NA correspond aux cas où 2 traits sont ex-aequo")
legend("topleft",5,pch=19,bty="n",horiz=T,legend=c("Auditif","Kinesthésique","NA","Visuel"),cex=0.8,col=2:5)

barplot(t(pt),beside=T,col=2:5,main="Profession et trait dominant",ylab="nombre",xlab="NA correspond aux cas où 2 traits sont ex-aequo")
legend("topleft",5,pch=19,bty="n",horiz=T,legend=c("Auditif","Kinesthésique","NA","Visuel"),cex=0.8,col=2:5)

```

Existe t-il un groupe où le trait K est dominant ?  
Pour chaque ligne, on regarde si le trait dominant est K ou non (NK):
** A revoir, le calcul est faux **
```{r}
for(i in 1:length(e)){e$traitK[i]<-ifelse(e$K[i]==max(e[i,c("A","K","V")]),"K","NK")}
summary(as.factor(e$trait))
```
On refait le meme calcul pour les autres caractéristiques:
```{r}
for(i in 1:length(e)){e$traitA[i]<-ifelse(e$A[i]==max(e[i,c("A","K","V")]),"A","NA")}
summary(as.factor(e$traitA))
for(i in 1:length(e)){e$traitV[i]<-ifelse(e$V[i]==max(e[i,c("A","K","V")]),"V","NV")}
summary(as.factor(e$traitV))
```
#### Conclusion
Les étudiants en science de la santé, quelque soit leur spécialité, sont très majoritairement des "visuels" (NB: la somme des 3 résultat dépasse le nombre de sujets en raison des ex-aequo). Génération "jeu vidéo" ?
```{r}
e$age<-2013-e$année.de.naissance
summary(e$age)
```
sex ratio
```{r}
summary(e$sexe)
```
Analyse 2
==========

```{r}
source("../fct.R")
e$trait<-trait_dominant(e)
summary(as.factor(e$trait))
apply(e$age,e$trait,mean,na.rm=T)
table(e$metier,e$trait)
t<-table(e$metier,e$trait)
t
round(prop.table(t,margin=1)*100,2)
barplot(t,beside=T,col=1:6,main="Trait dominant et profession",ylab="nombre",xlab="A = Auditif, K = Kinesthésique V = Visuel")
legend("topleft",5,pch=19,bty="n",horiz=T,legend=c("DEA","EIADE","EK","EP","ERX","SF"),cex=0.6,col=1:6)

barplot(t(t),beside=T,col=2:5,main="Trait dominant et profession",ylab="nombre",xlab="")
legend("topleft",5,pch=19,bty="n",horiz=T,legend=c("Auditif","Kinesthésique","NA","Visuel"),cex=0.6,col=2:5)


tapply(e$age,e$trait,var,na.rm=T)
tapply(e$age,e$trait,sd,na.rm=T)


a<-summary(t(e[,c(6:20)]))
a

a<-trait_dominant(e)
s<-summary(as.factor(a))
t<-round(prop.table(as.table(s))*100,2)
r<-rbind(s,t)
row.names(r)<-c("n","%")
r
barplot(r[1,],main="Trait dominant (ex-aequo exclu)",ylab="nombre",sub="A auditif, K kinesthésique, V visuel (NA = situations où 2 traits sont dominants)")

barplot(r[2,],main="Trait dominant (ex-aequo exclu)",ylab="Pourcentage (%)",sub="A auditif, K kinesthésique, V visuel (NA = situations où 2 traits sont dominants)")

a<-trait_dominant(e,ties=F)
s<-summary(as.factor(a))
t<-round(prop.table(as.table(s))*100,2)
r<-rbind(s,t)
row.names(r)<-c("n","%")
r
barplot(r[1,],main="Trait dominant (ex-aequo inclus)",ylab="Nombre",sub="A auditif, K kinesthésique, V visuel")
barplot(r[2,],main="Trait dominant (ex-aequo inclus)",ylab="Pourcentage (%)",sub="A auditif, K kinesthésique, V visuel")
```
```{r xtable,echo=FALSE,results='markup'}
library(xtable)
xtable(r)
```



